Minutes et répertoires du notaire André Louis Joseph Jules MENNESSON, 24 septembre 1919 - 31 décembre 1945 (étude XXXI)
Archives nationales (France)
Minutes et répertoires du notaire André Louis Joseph Jules MENNESSON (étude XXXI)
24 septembre 1919 - 31 décembre 1945
MC/ET/XXXI/1573 - MC/ET/XXXI/1785, MC/RE/XXXI/28 - MC/RE/XXXI/29
Etude XXXI; Mennesson, André Louis Joseph Jules
213 articles (boîtes de 8 à 15 cm) 23,3 mètres linéaires
Archives nationales de France
Minutes et répertoires: la loi 2008-696 du 15 juillet 2008 relative aux archives a fixé à 75 ans à compter de la date de l'acte, ou à 25 ans à compter de la date du décès de l'intéressé si ce délai est plus bref, le délai de communication des minutes et répertoires des notaires; ce délai est porté à 100 ans à compter de la date de l'acte si le document se rapporte à un mineur (code du Patrimoine, articles L213-2, 4e d et 5e).
Autres documents de l'étude (dossiers de clients, comptabilité...): s'agissant d'archives privées, ces documents sont communicables selon les modalités fixées par le déposant ou le donateur.
Certains documents ne sont pas accessibles en raison de leur mauvais état de conservation.
Versement par l'étude XXXI en mai 2013 pour les cotes MC/ET/XXXI/1573 à 1751 et en août 2021 pour les suivantes.
Avant le versement, conservé à l'étude XXXI puis chez "Notaires Paris Services" au Perray-en-Yvelines.
néant
chronologique
Accès aux instruments de recherche de tous les notaires de l'étude XXXI
Archives de l'étude XXXI
- Minutes d'André Louis Joseph Jules MENNESSON, 24 septembre 1919 - 31 décembre 1945; MC/ET/XXXI/1573 - MC/ET/XXXI/1785
  - Minutes. 1919, 24 septembre - 31 octobre, 24 septembre - 31 octobre 1919; MC/ET/XXXI/1573
    Informations concernant le classement:
    Le niveau inférieur de description, quand il existe, correspond aux minutes d'actes. Toutes les minutes ne sont pas forcément décrites une à une. Les descriptions de ces minutes sont plus ou moins détaillées.
    - Déclaration de souscription et de versement de "L'Agence générale technique et commerciale franco-américaine" ayant pour objet l'achat, l'expédition, la vente et l'étude tant en France qu'aux États-Unis de marchandises, matières premières ou produits manufacturés., 31 octobre 1919 - 3 février 1920; MC/ET/XXXI/1573
      Informations complémentaires:
      Acte à la suite du 3 février 1920 (dépôt de pièce de publicité). Le siège de la société est fixé au 5, rue Pergolèse, Louis Blériot en est le président.
      Origine de l'information:
      Actes signalés par le personnel du Minutier central des notaires de Paris.
      Date de création de la notice: 2017 (F. Chancerel)
      statuts; Etats-Unis; commerce international
  - Minutes. 1919, novembre, novembre 1919; MC/ET/XXXI/1574
  - Minutes. 1919, décembre, décembre 1919; MC/ET/XXXI/1575
  - Minutes. 1920, janvier, janvier 1920; MC/ET/XXXI/1576
  - Minutes. 1920, février, février 1920; MC/ET/XXXI/1577
  - Minutes. 1920, mars, mars 1920; MC/ET/XXXI/1578
    - Déclaration de souscription et de versement et dépôt des statuts de la "Société du chemin de fer industriel de Saint-Cloud, Suresnes et Puteaux", ayant pour objet la construction et l'exploitation d'un embranchement reliant aux voies du chemin de fer de l'État, les établissements industriels et commerciaux des trois communes citées., 16 mars - 5 mai 1920; MC/ET/XXXI/1578
      Acte à la suite du 5 mai 1920 (dépôt d'assemblée).
      statuts; Suresnes (Hauts-de-Seine); Saint-Cloud (Hauts-de-Seine); Puteaux (Hauts-de-Seine); chemin de fer industriel
  - Minutes. 1920, avril, avril 1920; MC/ET/XXXI/1579
  - Minutes. 1920, mai, mai 1920; MC/ET/XXXI/1580
  - Minutes. 1920, juin, juin 1920; MC/ET/XXXI/1581
  - Minutes. 1920, juillet - août, juillet - août 1920; MC/ET/XXXI/1582
  - Minutes. 1920, septembre, septembre 1920; MC/ET/XXXI/1583
  - Minutes. 1920, octobre, octobre 1920; MC/ET/XXXI/1584
    - Dépôt judiciaire du testament olographe de Georges Turpault, en son vivant, représentant de commerce demeurant rue du Débarcadère, n°6, époux de Germaine Juliette Fareux, décédé "Mort pour la France" à Bertoncourt (Ardennes) le 30 août 1914., 21 octobre 1920; MC/ET/XXXI/1584
      Testament rédigé le 2 août 1914.
      testament; Débarcadère (rue du); Bertoncourt (Ardennes); Turpault, Georges; voyageur de commerce
    - Dépôt judiciaire du testament olographe en date du 2 août 1914, de Georges Maurice Turpault (1888-1914), en son vivant représentant de commerce, demeurant rue du Débarcadère n°6, "Mort pour la France" à Bertoncourt (Ardennes), le 30 août 1914., 21 octobre 1920; MC/ET/XXXI/1584
      Acte signalé par le personnel du Minutier central des notaires de Paris. Projet « Testaments de guerre de Poilus parisiens ».
      Information complémentaire:
      Marié à Germaine Juliette Fareu.
      Date de création de la notice: 2018 (L. Vieillon)
      testament; guerre 1914-1918; Bertoncourt (Ardennes); voyageur de commerce; Turpault, Georges Maurice; Fareu, Germaine Juliette; Débarcadère (rue du)
  - Minutes. 1920, novembre, novembre 1920; MC/ET/XXXI/1585
  - Minutes. 1920, décembre, décembre 1920; MC/ET/XXXI/1586
  - Minutes. 1921, janvier - février, janvier - février 1921; MC/ET/XXXI/1587
  - Minutes. 1921, mars, mars 1921; MC/ET/XXXI/1588
  - Minutes. 1921, avril - mai, avril - mai 1921; MC/ET/XXXI/1589
  - Minutes. 1921, 1er juin - 15 juin, 1er juin - 15 juin 1921; MC/ET/XXXI/1590
  - Minutes. 1921, 16 juin - 30 juin, 16 juin - 30 juin 1921; MC/ET/XXXI/1591
  - Minutes. 1921, juillet - août, juillet - août 1921; MC/ET/XXXI/1592
  - Minutes. 1921, septembre, septembre 1921; MC/ET/XXXI/1593
    - Bail par René Albert Joseph Caudron, constructeur aviateur, demeurant avenue du Bois de Boulogne, n°46, à Gustave Marie Louis, comte de Faucompré, industriel demeurant avenue de Saxe, n°68, de la totalité d'une usine située à Issy-les-Moulineaux, boulevard Gallieni, n°58, à des fins de réparation et de construction automobiles., 30 septembre 1921 - 13 avril 1922; MC/ET/XXXI/1593
      Acte à la suite du 13 avril 1922 (cession de bail à la société automobile Impéria).
      bail; Issy-les-Moulineaux (Hauts-de-Seine); Caudron, René; Faucompré, Gustave Marie Louis de; construction automobile
    - Inventaire après décès de Berthe Joséphine Spolier, veuve d'Arthur Alexandre Peauger, demeurant 27, avenue Mac Mahon, morte le 14 juin 1921., 8 septembre 1921; MC/ET/XXXI/1593
      Date de création de la notice: 2020 (M.-F. Limon-Bonnet)
    - Cession de bail par Arthur Victor Anatra, de nationalité russe, industriel, demeurant 24, avenue Charles Floquet, à la société anonyme pour l'exploitation de la maison Littaye et Cox, siège social à Saïgon (Cochinchine française)., 12 septembre 1921; MC/ET/XXXI/1593
  - Minutes. 1921, octobre, octobre 1921; MC/ET/XXXI/1594
    - Procuration par Paul Marie Victor Emile Michelez, notaire à Paris, demeurant 50, avenue de Wagram, à Emile Dumat, administrateur d'immeubles, demeurant 4, avenue de l'Opéra., 14 octobre 1921; MC/ET/XXXI/1594
  - Minutes. 1921, novembre, novembre 1921; MC/ET/XXXI/1595
    - Dépôt judiciaire du testament olographe d'Édouard Mangin, en son vivant, valet de pied, domicilié 1, rue Chalgrin, "Mort pour la France" à l'hôpital du Puy (Haute-Loire) le 20 octobre 1918, célibataire majeur., 7 novembre 1921; MC/ET/XXXI/1595
      Testament rédigé les 8 et 15 juillet 1914, rectifié (sic) le 21 juin 1918.
      employé de maison; testament; Mangin, Édouard; Chalgrin (rue); Le Puy-en-Velay (Haute-Loire)
    - Dépôt judiciaire du testament olographe en date du 8 juillet 1914 et codiciles en date du 15 juillet 1914 et 21 juin 1918, de M. Edouard Mangin (1893-1918), en son vivant valet de pied, célibataire majeur, demeurant 1 rue Chalgrin (XVIe), "Mort pour la France", le 20 octobre 1918., 7 novembre 1921 - 6 mars 1923; MC/ET/XXXI/1595
      testament; guerre 1914-1918; employé de maison; Mangin, Edouard; Chalgrin (rue)
  - Minutes. 1921, décembre, décembre 1921; MC/ET/XXXI/1596
  - Minutes. 1922, janvier - février, janvier - février 1922; MC/ET/XXXI/1597
  - Minutes. 1922, mars, mars 1922; MC/ET/XXXI/1598
  - Minutes. 1922, avril, avril 1922; MC/ET/XXXI/1599
  - Minutes. 1922, mai, mai 1922; MC/ET/XXXI/1600
    - Déclaration de souscription et de versement de la société "Blériot-Aéronautique", dont le siège social est établi à Suresnes (Seine), quai Gallieni, n°1 à 7, la dite société ayant pour objet la fabrication et la commercialisation d'appareils d'aviation, motos, cycles-cars, voitures et hydravions., 11 mai - 19 septembre 1922; MC/ET/XXXI/1600
      Acte à la suite jusqu'au 19 septembre; la minute contient un état des marchandises, matières premières, véhicules et appareils construits ou en cours de construction apportés par Louis Blériot à la nouvelle société.
      statuts; Suresnes (Hauts-de-Seine); construction aéronautique; dépôt de pièces
  - Minutes. 1922, juin, juin 1922; MC/ET/XXXI/1601
  - Minutes. 1922, juillet, juillet 1922; MC/ET/XXXI/1602
  - Minutes. 1922, août - septembre, août - septembre 1922; MC/ET/XXXI/1603
  - Minutes. 1922, octobre - novembre, octobre - novembre 1922; MC/ET/XXXI/1604
    - Procuration par Georges Clemenceau, ancien président du Conseil des ministres, demeurant rue Franklin, n°8, à Paul Eugène Dutasta, ambassadeur de France demeurant rue de l'Université, n°15, à qui il donne pouvoir de vendre une propriété sise à Bernouville dans l'Eure., 9 novembre 1922; MC/ET/XXXI/1604
      dirigeant politique; procuration; Clemenceau, Georges; Bernouville (Eure); Dutasta, Paul
  - Minutes. 1922, décembre, décembre 1922; MC/ET/XXXI/1605
  - Minutes. 1923, janvier, janvier 1923; MC/ET/XXXI/1606
  - Minutes. 1923, février, février 1923; MC/ET/XXXI/1607
  - Minutes. 1923, mars, mars 1923; MC/ET/XXXI/1608
    - Procès-verbal à la requête de Georges Clemenceau, ancien président du Conseil des ministres, demeurant rue Franklin, n°8, faisant sommation à Marie Louise Juliette Mougenot dite Darcourt, artiste lyrique demeurant rue de Trévise, n°30, de comparaître en l'étude de Maître Mennesson afin de réaliser par acte authentique les accords verbaux intervenus entre les deux parties au sujet d'une propriété sise à Bernouville (Eure)., 28 mars 1923; MC/ET/XXXI/1608
      dirigeant politique; Clemenceau, Georges; Bernouville (Eure); Mougenot, Marie Louise Juliette; chanteur
  - Minutes. 1923, avril - mai, avril - mai 1923; MC/ET/XXXI/1609
  - Minutes. 1923, juin, juin 1923; MC/ET/XXXI/1610
    Acte de la même période coté séparement:
    Voir aussi MC/ET/XXXI/1611: liquidation et partage de la succession du comte de Kersaint (16 juin 1923).
  - Minute. 1923, 16 juin, 16 juin 1923; MC/ET/XXXI/1611; Minute volumineuse
    - Liquidation et partage de la société d’acquêts de Guy Charles Léonce Raoul de Coëtnempren, comte de Kersaint, propriétaire demeurant boulevard de la Tour-Maubourg, n°1., 16 juin 1923 - 19 mars 1930; MC/ET/XXXI/1611
      Actes à la suite jusqu’au 19 mars 1930.
      Acte signalé par le personnel du Minutier central des notaires de Paris.
      liquidation; Coëtnempren de Kersaint, Guy Charles Léonce Raoul; La-Tour-Maubourg (boulevard de)
  - Minutes. 1923, juillet, juillet 1923; MC/ET/XXXI/1612
    - Bail avec promesse de vente par Arthur Carrez, principal clerc de notaire, agissant au nom de Georges Clemenceau, ancien président du Conseil des ministres, demeurant rue Franklin, n°8, à Jules Victor Pierre Dumien, propriétaire demeurant 9, rue Mansart, d'une propriété portant le nom de château de Bernouville (Eure)., 12 juillet 1923; MC/ET/XXXI/1612
      dirigeant politique; Clemenceau, Georges; Bernouville (Eure); acte de vente; Dumien, Jules Victor Pierre; promesse
  - Minutes. 1923, août, août 1923; MC/ET/XXXI/1613
  - Minutes. 1923, septembre, septembre 1923; MC/ET/XXXI/1614
  - Minutes. 1923, octobre, octobre 1923; MC/ET/XXXI/1615
  - Minutes. 1923, novembre, novembre 1923; MC/ET/XXXI/1616
  - Minutes. 1923, décembre, décembre 1923; MC/ET/XXXI/1617
  - Minutes. 1924, janvier, janvier 1924; MC/ET/XXXI/1618
  - Minutes. 1924, février, février 1924; MC/ET/XXXI/1619
  - Minutes. 1924, mars, mars 1924; MC/ET/XXXI/1620
  - Minutes. 1924, avril, avril 1924; MC/ET/XXXI/1621
  - Minutes. 1924, mai, mai 1924; MC/ET/XXXI/1622
  - Minutes. 1924, juin, juin 1924; MC/ET/XXXI/1623
  - Minutes. 1924, juillet, juillet 1924; MC/ET/XXXI/1624
  - Minutes. 1924, août, août 1924; MC/ET/XXXI/1625
  - Minutes. 1924, septembre, septembre 1924; MC/ET/XXXI/1626
  - Minutes. 1924, octobre, octobre 1924; MC/ET/XXXI/1627
  - Minutes. 1924, novembre, novembre 1924; MC/ET/XXXI/1628
  - Minutes. 1924, décembre, décembre 1924; MC/ET/XXXI/1629
  - Minutes. 1925, janvier, janvier 1925; MC/ET/XXXI/1630
  - Minutes. 1925, février, février 1925; MC/ET/XXXI/1631
  - Minutes. 1925, mars, mars 1925; MC/ET/XXXI/1632
  - Minutes. 1925, avril - mai, avril - mai 1925; MC/ET/XXXI/1633
  - Minutes. 1925, juin, juin 1925; MC/ET/XXXI/1634
  - Minutes. 1925, juillet, juillet 1925; MC/ET/XXXI/1635
    - Délibération du conseil d'administration de la société "Blériot Aéronautique" au sujet de l'envoi de la délégation d'un ou plusieurs administrateurs en vue de la constitution d'une société d'industrie aéronautique en Roumanie., 27 juillet 1925; MC/ET/XXXI/1635
      dépôt de pièces; construction aéronautique; Roumanie
  - Minutes. 1925, août - septembre, août - septembre 1925; MC/ET/XXXI/1636
    - Délibération du conseil d'administration de la société "Blériot Aéronautique" au sujet de l'envoi de la délégation d'un ou plusieurs administrateurs en vue de la conclusion de marchés relatifs à la fourniture d'avions et de pièces détachées pour le gouvernement de Lettonie., 5 août 1925 - 12 février 1926; MC/ET/XXXI/1636
      Actes à la suite du 12 février 1926 (autres délibérations pour conclure des marchés avec les gouvernements turc, yougoslave et grec).
      dépôt de pièces; construction aéronautique; Lettonie; Turquie; Grèce; Yougoslavie (1929-1991)
  - Minutes. 1925, octobre - novembre, octobre - novembre 1925; MC/ET/XXXI/1637
    - Déclaration de souscription et de versement de la "Société franco-italienne du Gabon", dont le siège social est installé 44, rue de Lisbonne et ayant comme objet l'exploitation, l'importation et le commerce de bois du Gabon et de tous autres bois exotiques., 13 octobre 1925; MC/ET/XXXI/1637
      Actes à la suite jusqu'au 10 mars 1927 (dépôts de pièces).
      statuts; dépôt de pièces; exploitation forestière; importation
  - Minutes. 1925, décembre, décembre 1925; MC/ET/XXXI/1638
  - Minutes. 1926, janvier, janvier 1926; MC/ET/XXXI/1639
  - Minutes. 1926, février, février 1926; MC/ET/XXXI/1640
  - Minutes. 1926, mars, mars 1926; MC/ET/XXXI/1641
  - Minutes. 1926, avril, avril 1926; MC/ET/XXXI/1642
  - Minutes. 1926, mai, mai 1926; MC/ET/XXXI/1643
  - Minutes. 1926, juin, juin 1926; MC/ET/XXXI/1644
  - Minutes. 1926, juillet, juillet 1926; MC/ET/XXXI/1645
    - Reconnaissance d'enfant naturel par Oscar Arthur Honegger, musicien demeurant rue Duperré, n°21, de nationalité suisse et Claire Connolly dite Croiza, cantatrice demeurant rue Spontini, n°18, de nationalité française., 22 juillet 1926 - 10 mai 1927; MC/ET/XXXI/1645
      Actes à la suite jusqu'au 10 mai 1927 (déclarations, dépôt d'acte de mariage).
      chanteur; reconnaissance; dépôt de pièces; Honegger, Arthur; Connolly, Claire; compositeur de musique
  - Minutes. 1926, août, août 1926; MC/ET/XXXI/1646
  - Minutes. 1926, septembre, septembre 1926; MC/ET/XXXI/1647
  - Minutes. 1926, octobre, octobre 1926; MC/ET/XXXI/1648
  - Minutes. 1926, novembre, novembre 1926; MC/ET/XXXI/1649
  - Minutes. 1926, décembre, décembre 1926; MC/ET/XXXI/1650
    - Bail par Louis Blériot, ingénieur et industriel, demeurant 57, avenue Kléber, à la société "Le contreplaqué français. Établissements F.M.H. Voulton", ayant son siège social à Bègles près Bordeaux (Gironde), d'une usine sise à Bègles, érigée sur un terrain distrait du domaine de Tartifume., 31 décembre 1926; MC/ET/XXXI/1650
      Plan du domaine annexé à l'acte.
      chef d'entreprise; bail; Blériot, Louis; Bègles (Gironde)
  - Minutes. 1927, janvier - février, janvier - février 1927; MC/ET/XXXI/1651
  - Minutes. 1927, mars, mars 1927; MC/ET/XXXI/1652
  - Minutes. 1927, avril, avril 1927; MC/ET/XXXI/1653
  - Minutes. 1927, mai, mai 1927; MC/ET/XXXI/1654
  - Minutes. 1927, juin, juin 1927; MC/ET/XXXI/1655
  - Minutes. 1927, juillet, juillet 1927; MC/ET/XXXI/1656
  - Minutes. 1927, août, août 1927; MC/ET/XXXI/1657
  - Minutes. 1927, septembre, septembre 1927; MC/ET/XXXI/1658
  - Minutes. 1927, octobre, octobre 1927; MC/ET/XXXI/1659
  - Minutes. 1927, novembre, novembre 1927; MC/ET/XXXI/1660
  - Minutes. 1927, 1er décembre - 15 décembre, 1er décembre - 15 décembre 1927; MC/ET/XXXI/1661
  - Minutes. 1927, 16 décembre - 31 décembre, 16 décembre - 31 décembre 1927; MC/ET/XXXI/1662
  - Minutes. 1928, janvier, janvier 1928; MC/ET/XXXI/1663
  - Minutes. 1928, février, février 1928; MC/ET/XXXI/1664
  - Minutes. 1928, mars, mars 1928; MC/ET/XXXI/1665
    - Bail par la "Société immobilière de l'Arc de Triomphe" établie rue Lafayette n°18, à la société dite "Compagnie générale aéropostale", établie avenue Marceau, n°79 et représentée par André Bouilloux-Lafont, ingénieur, de bureaux composant tout le premier étage d'un immeuble sis 92, avenue des Champs-Elysées et 2, rue de Berri., 5 mars - 30 octobre 1928; MC/ET/XXXI/1665
      Acte à la suite du 30 octobre (bail additionnel).
      bail; ingénieur; Champs-Elysées (avenue des); Berri (rue de); construction aéronautique; Bouilloux-Lafont, André
  - Minutes. 1928, avril - mai, avril - mai 1928; MC/ET/XXXI/1666
    - Dépôt judiciaire du testament olographe de Charles Plumet, en son vivant architecte, commandeur de la Légion d'honneur, demeurant 49, avenue Victor Hugo, et décédé en son domicile le 15 avril 1928., 17 avril 1928; MC/ET/XXXI/1666
      Victor-Hugo (avenue); architecte; testament; Plumet, Charles
  - Minutes. 1928, juin, juin 1928; MC/ET/XXXI/1667
  - Minutes. 1928, juillet, juillet 1928; MC/ET/XXXI/1668
    - Bail par la "Société immobilière de l'Arc de Triomphe" ayant son siège rue Lafayette n°18, à la société française "Mitsubishi", établie 15, boulevard des Italiens et représentée par Itchiro Hattori, administrateur, demeurant à Saint-Germain-en-Laye (Seine-et-Oise) 2, rue Franklin, d'un appartement au troisième étage sur la rue Lord Byron, accessible par le 144, avenue des Champs-Elsyées., 9 juillet 1928; MC/ET/XXXI/1668
      bail; Hattori, Ichiro; Champs-Elysées (avenue des); Lord-Byron (rue); administrateur de société
  - Minutes. 1928, août - octobre, août - octobre 1928; MC/ET/XXXI/1669
  - Minutes. 1928, novembre - décembre, novembre - décembre 1928; MC/ET/XXXI/1670
  - Minutes. 1929, janvier - février, janvier - février 1929; MC/ET/XXXI/1671
    - Bail par la société "Blériot Aéronautique" à Gédéon Marcheguet, entrepreneur de travaux publics, demeurant rue de Tocqueville, n°138, d'un terrain sis à Suresnes, boulevard de la République, n°4 à 6., 18 janvier 1929; MC/ET/XXXI/1671
      Plans volumineux annexés à l'acte.
      bail; Suresnes (Hauts-de-Seine); Marcheguet, Gédéon; chef d'entreprise
  - Minutes. 1929, mars, mars 1929; MC/ET/XXXI/1672
  - Minutes. 1929, avril, avril 1929; MC/ET/XXXI/1673
  - Minutes. 1929, mai, mai 1929; MC/ET/XXXI/1674
  - Minutes. 1929, juin, juin 1929; MC/ET/XXXI/1675
  - Minutes. 1929, juillet, juillet 1929; MC/ET/XXXI/1676
  - Minutes. 1929, août, août 1929; MC/ET/XXXI/1677
  - Minutes. 1929, septembre, septembre 1929; MC/ET/XXXI/1678
  - Minutes. 1929, octobre, octobre 1929; MC/ET/XXXI/1679
  - Minutes. 1929, novembre, novembre 1929; MC/ET/XXXI/1680
  - Minutes. 1929, décembre, décembre 1929; MC/ET/XXXI/1681
  - Minutes. 1930, janvier - février, janvier - février 1930; MC/ET/XXXI/1682
  - Minutes. 1930, mars, mars 1930; MC/ET/XXXI/1683
  - Minutes. 1930, avril, avril 1930; MC/ET/XXXI/1684
  - Minutes. 1930, mai, mai 1930; MC/ET/XXXI/1685
  - Minutes. 1930, juin, juin 1930; MC/ET/XXXI/1686
  - Minutes. 1930, juillet, juillet 1930; MC/ET/XXXI/1687
  - Minutes. 1930, août - septembre, août - septembre 1930; MC/ET/XXXI/1688
  - Minutes. 1930, octobre, octobre 1930; MC/ET/XXXI/1689
  - Minutes. 1930, novembre, novembre 1930; MC/ET/XXXI/1690
  - Minutes. 1930, décembre, décembre 1930; MC/ET/XXXI/1691
  - Minutes. 1931, janvier - février, janvier - février 1931; MC/ET/XXXI/1692
  - Minutes. 1931, mars, mars 1931; MC/ET/XXXI/1693
  - Minutes. 1931, avril - mai, avril - mai 1931; MC/ET/XXXI/1694
  - Minutes. 1931, juin, juin 1931; MC/ET/XXXI/1695
    - Inventaire en cours de divorce entre Paulette Ebelina Cavaillon, sans profession et William Rosenthal, administrateur de sociétés, tous deux domiciliés de droit rue de la Pompe, n°135., 22 juin 1931; MC/ET/XXXI/1695
      Prisée du mobilier et des tableaux conservés au domicile.
      Pompe (rue de la); administrateur de société; Rosenthal, William; Cavaillon, Pauline Ebelina
  - Minutes. 1931, juillet, juillet 1931; MC/ET/XXXI/1696
  - Minutes. 1931, août - septembre, août - septembre 1931; MC/ET/XXXI/1697
  - Minutes. 1931, octobre, octobre 1931; MC/ET/XXXI/1698
  - Minutes. 1931, novembre - décembre, novembre - décembre 1931; MC/ET/XXXI/1699
  - Minutes. 1932, janvier - février, janvier - février 1932; MC/ET/XXXI/1700
    - Bail par la société "Foncière des Champs-Elysées", ayant son siège 144, avenue des Champs-Elysées, à la "Société de gérance des cinémas Pathé" établie rue Francoeur, n°6, d'une grande salle de spectacles et ses dépendances (boutiques et bureaux), sise 27, 29, 31 et 33 avenue des Champs-Elysées et 24 et 26, rue de Marignan., 28 janvier 1932 - 30 mars 1936; MC/ET/XXXI/1700
      Acte à la suite du 30 mars 1936 (révision de loyer); plans de la salle annexés à la minute principale.
      bail; Champs-Elysées (avenue des); salle de spectacle; Marignan (rue de)
  - Minutes. 1932, mars, mars 1932; MC/ET/XXXI/1701
  - Minutes. 1932, avril - mai, avril - mai 1932; MC/ET/XXXI/1702
  - Minutes. 1932, juin, juin 1932; MC/ET/XXXI/1703
  - Minutes. 1932, juillet - août, juillet - août 1932; MC/ET/XXXI/1704
  - Minutes. 1932, septembre - octobre, septembre - octobre 1932; MC/ET/XXXI/1705
  - Minutes. 1932, novembre, novembre 1932; MC/ET/XXXI/1706
  - Minutes. 1932, décembre, décembre 1932; MC/ET/XXXI/1707
  - Minutes. 1933, janvier - février, janvier - février 1933; MC/ET/XXXI/1708
  - Minutes. 1933, mars, mars 1933; MC/ET/XXXI/1709
  - Minutes. 1933, avril, avril 1933; MC/ET/XXXI/1710
  - Minutes. 1933, mai, mai 1933; MC/ET/XXXI/1711
  - Minutes. 1933, juin, juin 1933; MC/ET/XXXI/1712
  - Minutes. 1933, juillet - septembre, juillet - septembre 1933; MC/ET/XXXI/1713
  - Minutes. 1933, octobre, octobre 1933; MC/ET/XXXI/1714
  - Minutes. 1933, novembre - décembre, novembre - décembre 1933; MC/ET/XXXI/1715
  - Minutes. 1934, janvier, janvier 1934; MC/ET/XXXI/1716
  - Minutes. 1934, février, février 1934; MC/ET/XXXI/1717
  - Minutes. 1934, mars - avril, mars - avril 1934; MC/ET/XXXI/1718
  - Minutes. 1934, mai - juin, mai - juin 1934; MC/ET/XXXI/1719
  - Minutes. 1934, juillet, juillet 1934; MC/ET/XXXI/1720
  - Minutes. 1934, août - septembre, août - septembre 1934; MC/ET/XXXI/1721
  - Minutes. 1934, octobre, octobre 1934; MC/ET/XXXI/1722
  - Minutes. 1934, novembre - décembre, novembre - décembre 1934; MC/ET/XXXI/1723
  - Minutes. 1935, janvier - février, janvier - février 1935; MC/ET/XXXI/1724
  - Minutes. 1935, mars - avril, mars - avril 1935; MC/ET/XXXI/1725
  - Minutes. 1935, mai, mai 1935; MC/ET/XXXI/1726
  - Minutes. 1935, juin, juin 1935; MC/ET/XXXI/1727
  - Minutes. 1935, juillet - septembre, juillet - septembre 1935; MC/ET/XXXI/1728
  - Minutes. 1935, octobre, octobre 1935; MC/ET/XXXI/1729
  - Minutes. 1935, novembre - décembre, novembre - décembre 1935; MC/ET/XXXI/1730